臺灣高雄地方法院交通事件裁定　　　　96年度交聲字第1184號
原處分機關　交通部公路總局高雄區監理所
異　議　人　甲○○
即受處分人
上列異議人因違反道路交通管理處罰條例案件，對於交通部公路
總局高雄區監理所於中華民國96年11月19日所為高監自裁字裁80
-N00000000號處分聲明異議，本院裁定如下：
    主  文
原處分關於甲○○酒精濃度超過規定標準，吊扣駕駛執照十二個
月之處分撤銷。
上開撤銷之部分不罰。
    理  由
一、異議意旨略以：異議人甲○○之貨車駕照如遭吊扣，生計會
    大受影響，爰聲明異議，希能免於吊扣駕照等語（關於罰鍰
    及道安講習部分並未聲明異議）。
二、按汽車駕駛人駕駛汽車經測試檢定有酒精濃度超過規定標準
    者，處新臺幣15,000元以上60,000元以下罰鍰，並當場移置
    保管該汽車及吊扣其駕駛執照1 年；汽車駕駛人飲用酒類或
    其他類似物後其吐氣所含酒精濃度超過每公升0.25毫克者，
    不得駕車，道路交通管理處罰條例第35條第1 項第1 款、道
    路交通安全規則第114 條第2 款分別定有明文。復按道路交
    通管理處罰條例第68條原規定：「汽車駕駛人，因違反本條
    例及道路交通安全規則之規定，受吊扣或吊銷駕駛執照處分
    時，吊扣或吊銷其持有各級車類之駕駛執照」，亦即交通違
    規者如受吊扣或吊銷處分時，應吊扣或吊銷其持有各級車類
    之駕駛執照。惟該條文嗣後經立法院三讀修正為：「汽車駕
    駛人，因違反本條例及道路交通安全規則之規定，受吊銷駕
    駛執照處分時，吊銷其持有各級車類之駕駛執照」，經總統
    於民國94年12月14日公布，並經行政院令定95年3 月1 日起
    施行。此一條文修正之立法意旨，在於限縮原條文之適用範
    圍，申言之，僅於受吊銷駕駛執照時，始得吊銷其持有各級
    車類之駕駛執照，至於受吊扣處分時，則僅得吊扣駕駛人違
    規時所駕駛車輛之同級駕駛執照，而不含其他車類之駕駛執
    照，合先敘明。
三、經查本件異議人於96年11月17日凌晨0 時42分許，駕駛車號
    YQ- 7820號自小客車，在高雄縣岡山鎮○○路台塑加油站前
    ，經檢測呼氣酒精濃度為每公升0.30毫克超過標準，經警填
    製高市警交字第N00000000 號舉發違反道路交通管理事件通
    知單予以舉發，嗣經交通部公路總局高雄區監理所於96年11
    月19日以高監自裁字裁80-N00000000號裁決書以其酒精濃度
    超過規定標準為由，裁處罰鍰新臺幣19,500元，並吊扣駕駛
    執照12個月，及施以道安講習等情，有酒精濃度測試單、舉
    發違反道路交通管理事件通知單及違反道路交通管理事件裁
    決書附卷可稽，異議人對於其駕駛自小客車而有此違規事項
    亦不爭執。而異議人目前領有之駕駛執照類型為普通大貨車
    類，並無普通小型車類之駕駛執照，此有異議人之汽車駕照
    基本資料附卷可稽，復經異議人所是認。本件異議人既係駕
    駛自小客車而發生交通違規情事，即應吊扣該類之駕駛執照
    始屬適法，不得因無該類駕駛執照可資吊扣，進而吊扣其他
    各級駕駛執照。從而，原處分關於吊扣異議人駕駛執照12個
    月之處分，於法即有未合。異議人所持異議理由雖非可採，
    然原處分關於此部分既屬無可維持，仍應由本院予以撤銷，
    並為不罰之諭知。
四、據上論斷，應依道路交通案件處理辦法第20條前段規定，裁
    定如主文。
中      華      民      國   96   年   12   月   31   日
                              交通法庭  法  官   譚德周
以上正本證明與原本無異。
如不服本裁定，應於收受送達後5 日內向本院提出抗告狀。
中　　華　　民　　國　　96　　年　　12　　月　　31　　日
　　　　　　　　　　　　　　　　　　　　書記官   林雅婷
